臺灣高雄地方法院刑事判決　　　　　　99年度審訴字第4330號
公　訴　人　臺灣高雄地方法院檢察署檢察官
被　　　告　陳文能
上列被告因違反毒品危害防制條例案件，經檢察官提起公訴（99
年度毒偵字第6630號），本院合議庭裁定由受命法官獨任進行簡
式審判程式，判決如下：
    主  文
陳文能施用第一級毒品，累犯，處有期徒刑捌月，扣案之第一級
毒品海洛因壹包（含包裝袋，驗餘淨重零點零參捌公克），沒收
銷燬之。
    事  實
一、陳文能前因施用毒品案件，經臺灣屏東地方法院裁定送觀察
    勒戒後，認有繼續施用毒品之傾向，再裁定令入戒治處所施
    以強制戒治，嗣因強制戒治已滿6 月，經臺灣高雄戒治所評
    定戒治處遇成效合格，無繼續強制戒治之必要後，經臺灣屏
    東地方法院檢察署檢察官以97年度戒毒偵字第34號為不起訴
    處分，並於民國97年3 月28日自臺灣高雄戒治所執行完畢釋
    放。又因竊盜案件，經臺灣屏東地方法院96年度簡字第181
    號判決、96年度易字第80號判決，分別判處有期徒刑3 月、
    8 月確定。嗣經裁定減刑並定應執行刑5 月確定，於97年7
    月20日縮刑期滿執行完畢（構成累犯）。
二、詎陳文能仍未戒絕毒癮，竟基於施用第一級毒品海洛因之犯
    意，於99年9 月5 日某時許，在高雄市某處公園，以將第一
    級毒品海洛因置入針筒內摻水稀釋後注射靜脈血管之方式，
    施用第一級毒品海洛因1 次。嗣於99年9 月6 日晚上7 時48
    分許，在高雄市○○區○○路與鼎金後路台塑加油站廁所內
    ，因形跡可疑為警攔查，並當場扣得第一級毒品海洛因1 包
    （驗餘淨重0.038 公克）。經警徵得其同意採集尿液送驗結
    果呈可待因、嗎啡陽性反應，始悉上情。
三、案經高雄市政府警察局三民第二分局報告臺灣高雄地方法院
    檢察署檢察官偵查起訴。
    理  由
一、程序部分：
    本件被告陳文能所犯為死刑、無期徒刑或最輕本刑為3 年以
    上有期徒刑以外之罪，其於準備程序中就被訴事實為有罪之
    陳述，經告知簡式審判程序之旨，並聽取公訴人及被告之意
    見後，依刑事訴訟法第273 條之1 第1 項規定，裁定由受命
    法官獨任進行簡式審判程序，合先敘明。
二、認定犯罪事實所憑之證據及理由：
    訊據被告陳文能對於上揭施用第一級毒品犯行於本院審理時
    供承不諱，且被告於99年9 月6 日為警查獲後所採集之尿液
    ，經送檢驗之結果，確呈可待因、嗎啡陽性反應，此有高雄
    市立凱旋醫院99年10月21日濫用藥物尿液檢驗報告及高雄市
    政府警察局三民第二分局偵辦毒品案件嫌疑人尿液採證代碼
    對照表（尿液編號：H-383 ）各1 份附卷可稽；扣案白色粉
    末1 包，經送高雄市立凱旋醫院檢驗結果，確呈海洛因陽性
    反應（驗餘淨重0.038 公克），亦有高雄市立凱旋醫院100
    年1 月8 日高市凱醫驗字第15075 號檢驗報告1 紙在卷足憑
    ，是被告之自白核與事實相符，應堪採信。本案事證明確，
    被告上開施用第一級毒品犯行，堪以認定。
三、論罪科刑：
  (一)按觀察、勒戒或強制戒治執行完畢釋放後，5 年內再犯毒品
    危害防制條例第10條施用毒品之罪者，應依法追訴，毒品危
    害防制條例第23條第2 項定有明文。本件被告前經本院裁定
    送強制戒治，嗣於97年3 月28日執行完畢釋放乙節，有臺灣
    高等法院被告前案紀錄表1 份在卷可參，是被告於強制戒治
    執行完畢釋放後，5 年內再犯本件施用第一級毒品罪行，依
    前開法條之規定，應依法追訴，本院就被告本件施用毒品犯
    行，自得依法論罪科刑。
  (二)海洛因係屬毒品危害防制條例第2 條第2 項第1 款所稱之第
    一級毒品，依法不得施用。核被告陳文能所為，係犯毒品危
    害防制條例第10條第1 項之施用第一級毒品罪，其持有海洛
    因後，進而施用，其持有之低度行為應被其施用之高度行為
    所吸收，不另論罪。又被告有如事實欄所載徒刑之宣告及執
    行完畢情形，有臺灣高等法院被告前案紀錄表1 份在卷可稽
    ，其於前開有期徒刑執行完畢後5 年內，故意再犯本件有期
    徒刑以上之罪，應依刑法第47條第1 項之規定論以累犯，並
    加重其刑。爰審酌被告前已因施用毒品案件經強制戒治，猶
    未徹底戒除毒癮，本不宜寬貸，惟念其犯後坦承犯行，併考
    量施用毒品乃自戕一己之身體健康，並具有病患性人格之特
    質，其行為本身對社會所造成之危害並非直接、鉅大及持有
    毒品之數量等一切情狀，暨參酌公訴檢察官之求刑，量處如
    主文所示之刑，以資儆懲。
  (三)扣案之白色粉末1 包（驗餘淨重0.038 公克），經送驗結果
    確為第一級毒品海洛因，業如上述，而包裝袋與其上殘留之
    毒品，衡情均已難以分析剝離，自應整體視為毒品，不問屬
    於犯人與否，均應依毒品危害防制條例第18條第1 項前段之
    規定宣告沒收銷燬之。至送鑑耗損之毒品既已滅失，自無庸
    再予宣告沒收銷燬之必要，併予敘明。
據上論斷，應依刑事訴訟法第273 條之1 第1 項、第284 條之1
、第299 條第1 項前段，毒品危害防制條例第10條第1 項、第18
條第1 項前段，刑法第11條、第47條第1 項，判決如主文。
本案經檢察官李怡增到庭執行職務。
中    華    民    國   100    年    1     月    31    日
                  刑事第十庭    法  官  王  琁
以上正本證明與原本無異。
如不服本判決應於收受本判決後10日內向本院提出上訴書狀，並
應敘述具體理由，如未敘述上訴理由者，應於上訴期間屆滿後20
日內補提理由書狀於本院（均須按他造當事人之人數附繕本）「
切勿逕送上級法院」。
中    華    民    國   100    年    1     月    31    日
                                書記官  王淑娟
附錄本判決論罪科刑之法條：
毒品危害防制條例第10條
施用第一級毒品者，處六月以上五年以下有期徒刑。